# 评估日与合并日不一致合并时怎么处理

提问人：通山 时间：2016-02-15 21:54:15
请教陈老师，非同一控制下企业合并评估日与合并日不一致合并时怎么处理，评估基准日为 2014 年 12 月 31 日，合并日为 2015 年 11 月30 日，评估基准日的评估值中固定资产、其他应收款与账面值不一致，评估后有新增的固定资产，请问合并时怎么处理？

回答人：chenyiwei
可参考《计学撮要 2011 》中“评估基准日到公司制企业成立日之间资产数量发生增减变动的处理”和“评估基准日到公司制企业成立日之间资产折旧与摊销的处理”等内容。